【裁判字號】    95,訴緝,119
【裁判日期】    950801
【裁判案由】    毒品危害防制條例
【裁判全文】
臺灣板橋地方法院刑事判決             95年度訴緝字第119號
公  訴  人  臺灣板橋地方法院檢察署檢察官
被      告  甲○○
上列被告因違反毒品危害防制條例案件，經檢察官提起公訴（臺
灣板橋地方法院檢察署94年度核退毒偵字第1998號）及移送併辦
（臺灣板橋地方法院檢察署95年度毒偵字第247 號、臺灣桃園地
方法院檢察署94年度毒偵字第6075號），本院依簡式審判程序審
理，判決如后：
    主  文
甲○○連續施用第一級毒品，處有期徒刑柒月，扣案之海洛因貳
包（驗餘淨重零點貳捌貳公克）沒收銷燬；又連續施用第二級毒
品，處有期徒刑月，扣案安非他命柒包（驗餘淨重壹拾伍點壹
柒陸公克）沒收銷燬，吸食器壹組沒收。應執行有期徒刑捌月，
扣案之海洛因貳包（驗餘淨重零點貳捌貳公克）、安非他命柒包
（驗餘淨重壹拾伍點壹柒陸公克）均沒收銷燬，吸食器壹組沒收
。
    事  實
一、甲○○前因施用毒品案件，經本院依檢察官聲請以93年度毒
    聲字第1913號裁定送觀察勒戒，因無繼續施用毒品傾向，於
    94年5 月2 日執行完畢經釋放出所，並由臺灣板橋地方法院
    檢察署檢察官於94年5 月3 日以94年度毒偵緝字第153 號不
    起訴處分書為不起訴處分確定在案。詎甲○○猶不知悔改，
    於觀察勒戒執行完畢釋放後五年內，復基於施用第一級毒品
    海洛因之概括犯意，自94年8 月14日起，至94年9 月13日止
    ，連續在臺北縣板橋市附近朋友住處，以將海洛因攙在香煙
    內施用方式，施用海洛因多次，約三星期施用一次；甲○○
    又基於施用第二級毒品安非他命之概括犯意，自94年8 月初
    起，至94年9 月28日止，連續在臺北縣板橋市、土城市附近
    朋友住處，以將安非他命置於玻璃球吸食器內燒烤而吸取煙
    霧之方式，施用安非他命多次，約三天施用一次。嗣於94年
    8 月10日22時25分許，在臺北縣板橋市○○路○ 段28巷105
    號前，為警查獲甲○○，並扣得甲○○所施用之海洛因二包
    （驗餘淨重零點貳捌貳公克）、安非他命七包（驗餘淨重壹
    拾伍點壹柒陸公克）；又於94年9 月14日6 時許，在桃園縣
    中壢市○○路○ 段340 號，為警查獲甲○○，並扣得甲○○
    所有供施用安非他命所用之吸食器壹組；復於94年9 月29日
    12時30分許，在臺北縣板橋市○○路4 號6 樓富麗商務旅店
    602室，為警查獲甲○○。
二、案經臺北縣政府警察局海山分局、臺北縣政府警察局板橋分
    局報請臺灣板橋地方法院檢察署檢察官偵查起訴及移送併辦
    ，暨臺北縣政府警察局新莊分局報請臺灣桃園地方法院檢察
    署檢察官移送併辦，於準備程序進行中，甲○○就被訴事實
    為有罪之陳述，經告知甲○○簡式審判程序之旨，並聽取當
    事人之意見後，裁定進行簡式審判程序。
    理  由
一、上揭事實，業據被告甲○○於本院審理時坦承不諱，復有扣
    案之海洛因二包（驗餘淨重零點貳捌貳公克，此有台灣檢驗
    科技股份有限公司94年9 月29日濫用藥物檢驗報告在卷可憑
    欶）、安非他命七包（驗餘淨重壹拾伍點壹柒陸公克，此有
    台灣檢驗科技股份有限公司94年9 月29日濫用藥物檢驗報告
    在卷可憑），及吸食器壹組足資佐證，而被告於94年8 月10
    日、同年9 月14日為警查獲後所採之尿液，經送臺灣檢驗科
    技股份有限公司檢驗，均呈安非他命陽性反應及鴉片類陽性
    反應，有該公司94年8 月25日、94年10月5 日濫用藥物尿液
    檢驗報告二份在卷可憑，至被告94年9 月29日為警查獲後所
    採之尿液，經送臺灣檢驗科技股份有限公司檢驗，則呈安非
    他命陽性反應，亦有該公司94年10月31日濫用藥物尿液檢驗
    報告一份在卷可憑。而被告前因施用毒品案件，經本院依檢
    察官聲請以93年度毒聲字第1913號裁定送觀察勒戒，因無繼
    續施用毒品傾向，於94年5 月2 日執行完畢經釋放出所，並
    由臺灣板橋地方法院檢察署檢察官於94年5 月3 日以94年度
    毒偵字緝字第153 號不起訴處分書為不起訴處分確定在案等
    情，亦有臺灣高等法院被告前案紀錄表附卷可稽。是本件事
    證明確，被告犯行堪以認定，應予依法論處。
二、按法律變更之比較適用，比較時應就罪刑有關之共犯、未遂
    犯、想像競合犯、牽連犯、連續犯、結合犯，以及累犯加重
    、自首減輕暨其他法定加減（如身分加減）與加減例等一切
    情形，綜其全部罪刑之結果而為比較；且就比較之結果，須
    為整體之適用，不能割裂分別適用各該有利於行為人之法律
    ，此即法律變更之比較適用所應遵守之「罪刑綜合比較原則
    」及「擇用整體性原則」（參照最高法院24年上字第4634號
    判例、同院27年上字第2615號判例，及最高法院95年第八次
    刑事庭會議決議）。刑法第51條業經修正，刑法第56條亦經
    刪除，於94年2 月2 日經總統公布，並自95年7 月1 日起施
    行。經查：
  （一）刑法第56條連續犯規定經刪除後，基於概括犯意所為之
        數行為，自95年7 月1 日起已不再成立連續犯而得論以
        一罪，而應依具體行為之性質論罪，本件被告施用海洛
        因、安非他命之犯罪行為均發生於修正條文施行之前，
        被告所為之各次行為，時間、地點各均獨立，依修正前
        刑法第56條之規定，論以連續犯之一罪，顯對被告較為
        有利。
  （二）有關數罪併罰之規定，依修正前刑法第51條規定：「數
        罪併罰，分別宣告其罪之刑，依左列各款定其應執行者
        ：」其中第5 款規定：「宣告多數有期徒刑者，於各刑
        中之最長期以上，各刑合併之刑期以下，定其刑期。但
        不得逾二十年。」；而修正後刑法第51條第5 款則規定
        ：「宣告多數有期徒刑者，於各刑中之最長期以上，各
        刑合併之刑期以下，定其刑期。但不得逾三十年。」，
        本件被告所犯施用第一級毒品罪及施用第二級毒品罪，
        綜其論罪科刑並定應執行刑之結果，不可能逾二十年，
        是以修正前刑法第51條第5 款之規定並無較不利於被告
        之情形。
  （三）綜上，本件經綜合觀察全部罪刑比較之結果，依修正後
        刑法第2 條第1 項前段規定，應適用95年7 月1 日修正
        條文施行前刑法第56條、第51條第5 款之規定。
三、核被告甲○○所為，係犯毒品危害防制條例第10條第1 項之
    施用第一級毒品罪及同條例第10條第2 項之施用第二級毒品
    罪。其持有海洛因及安非他命之低度行為，為施用之高度行
    為所吸收，不另論罪。又被告先後多次施用第一級毒品海洛
    因及第二級毒品安非他命，均時間緊接，犯罪構成要件亦相
    同，顯係基於概括之犯意而為，均應依95年7 月1 日修正條
    文施行前刑法第56條連續犯之規定論以一罪，並加重其刑。
    而被告所犯前開施用第一級毒品罪及施用第二級毒品罪二罪
    間，犯意各別，構成要件互異，應予分論併罰。爰審酌被告
    犯後業已坦承不諱，態度尚稱良好，施用毒品之犯行係戕害
    其自身，對社會治安尚非危害甚鉅，兼衡被告犯罪之動機、
    目的、手段、所生危害等一切情狀，分別量處如主文所示之
    刑，並依95年7 月1 日修正條文施行前刑法第51條第5 款之
    規定定其應執行刑，以示懲儆。至94年8 月10日扣案之海洛
    因二包（驗餘淨重零點貳捌貳公克）、安非他命七包（驗餘
    淨重壹拾伍點壹柒陸公克），不問屬於犯人與否，應依毒品
    危害防制條例第18 條 第1 項前段之規定宣告沒收銷燬。又
    94年9 月14日扣案之吸食器一組，係被告所有供施用毒品安
    非他命所用等情，業據被告於本院審理時供承在卷，爰依刑
    法第38條第1 項第2 款之規定宣告沒收。至94年8 月10日扣
    案之電子秤一台、分裝鏟一支，被告否認為其所有，亦無證
    據證明與被告前揭施用毒品有何關聯，自不予宣告沒收。
四、至移送併辦部分，雖未經檢察官起訴，惟與檢察官起訴部分
    ，被告係基於概括之犯意而為，係屬裁判上一罪之連續犯關
    係，基於審判不可分原則，本院自得併予審究，併此敘明。
據上論斷，應依刑事訴訟法第273 條之1 第1 項、第299 條第1
項前段，毒品危害防制條例第10條第1 項、第2 項、第18條第1
項前段，刑法第11條前段、第38條第1 項第2 款，95年7 月1 日
修正條文施行後刑法第2 條第1 項前段，95年7 月1 日修正條文
施行前刑法第56條、第51條第5 款，判決如主文。
本案經檢察官王聖涵到庭執行職務。
中    華    民    國    95    年    8     月    1     日
                  刑事第十五庭  法  官  林海祥
以上正本證明與原本無異
如不服本判決應於送達後10日內向本院提出上訴狀
                                書記官  陳映孜
中    華    民    國    95    年    8     月    1     日
附錄本案論罪科刑法條全文：
毒品危害防制條例第10條
施用第一級毒品者，處 6 月以上 5 年以下有期徒刑。
施用第二級毒品者，處 3 年以下有期徒刑。


司法院資訊處製作；財團法人民間司法改革基金會備份。
